# **Nathan Corral**



■ nathan.b.corral@gmail.com♦ https://nathancorral.com

Bonn, Nordrhein-Westfalen

**J** +49 160 9175 1918

• NathanCorral

in www.linkedin.com/in/nathan-corral

Als Informatiker mit Master-Schwerpunkt in KI und Robotik und Erfahrung in der C++-basierten Softwareentwicklung suche ich eine Position, in der ich zukunftsweisende Technologien wie IoT, Industrie 4.0 und Cloud-Lösungen durch innovative Softwarelösungen aktiv mitgestalten kann.

## Berufserfahrung

### Humanoid Robots Lab

09.2021 - 09.2022

Bonn, Deutschland

Wissenschaftlicher Mitarbeiter

- Entwicklung einer ROS-Schnittstelle zur 3D-Lokalisierung von Personen mit einer RGBD-Kamera mithilfe von Deep Learning; Implementierung dieser Funktion auf einem realen Roboter für autonome Navigation.
- Durchführung einer Nutzerstudie zur Bewertung der Mensch-Roboter-Interaktion mit einem VR-Headset und anschließender Umsetzung auf realer Roboterhardware.

### Head Rush Technologies

12.2019 - 04.2020

Vertragsingenieur

Boulder, USA

- Entwicklung von Firmware für einen ATmega328PB-Mikrochip im Rahmen eines Proof-of-Concept-Systems.
- Aufgaben im Bereich Programmierung eines durch Interrupts ausgelösten Zahnrad-Sensors, RS485-Kommunikation, einer PWM-gesteuerten Bremse sowie Logik für endliche Zustandsautomaten.
- Durchführung von Feldtests und Erstellung der Projektdokumentation.

#### **A**qronos

11.2018 - 12.2019

Denver, USA

Software entwick ler

- Entwicklung mit ROS zur Visualisierung des LiDAR-Prototyps des Unternehmens.
- Interaktion mit einer REST-API auf dem eingebetteten System zur Konfiguration von Hyperparametern.
- Filterung von Punktwolken und Gruppierung von Objekten mit der C++ Point Cloud Library.

#### Creative Edge LLC

08.2017 - 09.2018

Software entwick ler

Denver, USA

- Entwicklung von Anwendungen für das Kryptowährungs-Mining unter Windows und Linux.
- Erstellung von Software zur Verwaltung von Betriebssystemtreibern, Systemkonfigurationen und Tools von Drittanbietern.

# **Bildung**

#### Rheinische Friedrich-Wilhelms-Universität Bonn

10.2020 - 09.2023

M.Sc. Informatik

Note: 1.7

#### University of Illinois Urbana-Champaign

B.Sc. Technischer Informatik

08.2013 - 05.2017

GPA: 3.55/4.0

## Selbständige Projekte

### ROS 2 Whisper Cpp

Betreuer

Video, Source

- Als Erweiterung dieses Open-Source-Projekts habe ich eine unbegrenzte Live-Audiotranskription implementiert – was zur Veröffentlichung der Version 1.4 führte.
- Der C++ Code legt besonderen Wert auf Effizienz und Skalierbarkeit.
- Ich habe dieses Projekt zur kontinuierlichen Audiotranskription erfolgreich auf einem Nvidia Jetson Orin NX durchgeführt.

# Fähigkeiten

Sprachen - Englisch (Muttersprache) - Deutsch (C1, Fließend – selbstbewertet)

Stärken  $\blacksquare$  · Problemlösungsfähigkeit · Teamarbeit · Zuverlässigkeit

· Technische Dokumentation · Fleiß

Coding  $\mathbf{Q} \cdot \mathbf{C} + + \cdot \mathbf{C} \cdot \mathbf{Python} \cdot \mathbf{Bash} \cdot \mathbf{LaTeX} \cdot \mathbf{Java} \cdot \mathbf{Golang}$ 

Software Linux/Ubuntu · GitHub · Docker · ROS/ROS2

· Hyperstack · AWS EC2

 $\cdot$  Object Oriented Programming  $\cdot$  Data Structures  $\cdot$  Embedded Linux

· PID / Model Predictive Controllers · Kalman (Bayes) Filters

Mikrocontroller 

✓ UART/I2C/SPI · Systems on Chip · Echtzeitsysteme

 $\cdot$  Interrupt-Auslöser  $\cdot$  Diskrete Signalverarbeitung  $\cdot$  Software-Entprellung